# 求助“合并报表准则中关于控制事项”

提问人：于呈 时间：2014-11-22 11:54:04
背景：A公司有五家投资方，甲公司持有股权40%，是最大股东，其他四家股东各持股15%，该四家股东不是关联方，且这四家股东没有达成集体决策协议，公司章程约定相关决策事项50%以上表决权通过，不存在其他影响控制事项。甲公司据此认为，我是第一大股东，实际上控制A公司，应将A公司纳入合并范围。 中介机构认为：遇到相关决策事项时，其他几家股东可以临时形成集体决策，否决甲公司意见，另外，章程规定相关决策事项50%表决权以上通过，所以我们认为，甲公司没有控制A公司，不能纳入合并范围。请老师帮忙解答一下，我们的判断是否正确，多谢老师！

回答人：chenyiwei
通常情况下，认为这样的股权结构下甲公司不能控制A公司。如果甲公司认为其确实控制A公司的，则应根据合并报表准则（ 2014 年修订）中“权力来源于表决权以外的其他权利”的相关指引提供表明其存在“事实控制”或者其他协议控制的相关证据。